【裁判字號】    92,上訴,2580
【裁判日期】    920826
【裁判案由】    毒品危害防制條例
【裁判全文】
臺灣高等法院刑事判決                          九十二年度上訴字第二五八０號
    上  訴  人
    即  被  告  甲○○
右上訴人因毒品危害防制條例案件，不服臺灣桃園地方法院九十一年度訴字第一二八
二號，中華民國九十二年月日第一審判決（起訴案號：臺灣桃園地方法院檢察署九十
一年度毒偵字第一二五五號），提起上訴，本院判決如左：
    主  文
上訴駁回。
    事實及理由
一、本案經本院審理結果，認第一審判決以上訴人即被告甲○○前另因施用毒品案件
    ，經本院以八十九年度毒聲字第二五七六號裁定令入戒治處所施以強制戒治一年
    ，嗣停止戒治交付保護管束期滿，經臺灣桃園地方法院檢察署檢察官於九十年五
    月十日以九十年度戒偵字第四四六號不起訴處分確定。詎甲○○毒癮難卻，猶不
    知悔悟，竟基於施用第一級毒品之概括犯意，於九十一年三月二十五日、同年四
    月十一日下午二時許，在桃園縣桃園市○○○路九巷二三號住處，連續施用海洛
    因二次；另又基於施用第二級毒品之犯意，於九十一年四月十一日十八時十分許
    採尿前回溯九十六小時內某時刻，在台灣地區某不詳處所，施用安非他命一次，
    嗣於九十一年四月十一日，警員通知甲○○至桃園縣警察局桃園分局強制採尿，
    驗尿結果呈嗎啡、安非他命陽性反應，始悉上情。因認被告甲○○所為係犯毒品
    危害防制條例第十條第一項之施用第一級毒品海洛因、同條第二項施用第二級毒
    品安非他命罪。其持有海洛因、安非他命之低度行為為施用海洛因、安非他命之
    高度行為所吸收，均不另論罪。又其施用海洛因二次之犯行，時間緊接，方法相
    同，觸犯構成要件相同之罪，顯係基於概括之犯意所為，為連續犯，應依刑法五
    十六條之規定，以一罪論，並加重其刑。且被告甲○○為累犯。並審酌被告甲○
    ○前經不起訴處分，仍不知悔改、警惕，猶繼續施用毒品，惟其施用毒品係自戕
    行為，尚無危害他人，且犯後已坦承部分犯行，犯後態度尚佳等一切情狀，判決
    「甲○○連續施用第一級毒品，累犯，處有期徒刑捌月；又施用第二級毒品，累
    犯，處有期徒刑陸月。應執行有期徒刑壹年壹月。」；認事用法及量刑均無不當
    ，應予維持，並引用第一審判決書記載之事實、證據及理由（如附件原審判決書
    ）。
二、被告甲○○雖對於原審判決不服提起上訴，惟未提出上訴理由指摘原判決有何不
    當，應認被告上訴為無理由，應予駁回。
三、被告甲○○經合法傳喚，無正當之理由不到庭，爰不待其陳述，逕行判決。
據上論斷，應依刑事訴訟法第三百七十三條、第三百六十八條、第三百七十一條，判
決如主文。
本案經檢察官朱兆民到庭執行職務。
中      華      民      國    九十二    年      八      月    二十六    日
                              臺灣高等法院刑事第八庭
                                  審判長法  官  陳  祐  治
                                        法  官  楊  炳  禎
                                        法  官  王  炳  梁
右正本證明與原本無異。
施用第二級毒品部分不得上訴。
其他部分如不服本判決，應於收受送達後十日內向本院提出上訴書狀，其未敘述上訴
之理由者並得於提起上訴後十日內向本院補提理由書（均須按他造當事人之人數附繕
本）。
                                        書記官  潘  大  鵬
中      華      民      國    九十二    年      八      月    二十七    日
附錄本案論罪科刑法條全文：
毒品危害防制條例第十條
施用第一級毒品者，處六月以上五年以下有期徒刑。
施用第二級毒品者，處三年以下有期徒刑。
附件：
臺灣桃園地方法院刑事判決                        九十一年度訴字第一二八二號
    公  訴  人  臺灣桃園地方法院檢察署檢察官
    被      告  甲○○  男  三十一歲（民國○○○年○月○○日生）
                        住桃園縣桃園市○○○路九巷二三號
                        身分證統一編號：Ｋ一二三九七二號
右列被告因違反毒品危害防制條例案件，經檢察官提起公訴（九十一年度毒偵字第一
二五五號），本院判決如左：
    主  文
甲○○連續施用第一級毒品，累犯，處有期徒刑捌月；又施用第二級毒品，累犯，處
有期徒刑陸月。應執行有期徒刑壹年壹月。
    事  實
一、甲○○前因違反麻醉藥品管理條例案件，經本院以八十七年度易字第五Ｏ號判決
    判處有期徒刑五月，於八十七年三月五日確定，並於同年五月十二日易科罰金執
    行完畢。
二、甲○○前另因施用毒品案件，經本院以八十九年度毒聲字第二五七六號裁定令入
    戒治處所施以強制戒治一年，嗣停止戒治交付保護管束期滿，經臺灣桃園地方法
    院檢察署檢察官於九十年五月十日以九十年度戒偵字第四四六號不起訴處分確定
    。詎甲○○毒癮難卻，猶不知悔悟，竟基於施用第一級毒品之概括犯意，於九十
    一年三月二十五日、同年四月十一日下午二時許，在桃園縣桃園市○○○路九巷
    二三號住處，連續施用海洛因二次；另又基於施用第二級毒品之犯意，於九十一
    年四月十一日十八時十分許採尿前回溯九十六小時內某時刻，在台灣地區某不詳
    處所，施用安非他命一次，嗣於九十一年四月十一日，警員通知甲○○至桃園縣
    警察局桃園分局強制採尿，驗尿結果呈嗎啡、安非他命陽性反應，始悉上情。
三、案經桃園縣警察局桃園分局報請臺灣桃園地方法院檢察署檢察官偵查起訴。
    理  由
一、訊據被告甲○○固供承於右揭時、地施用海洛因二次之犯行不諱，然矢口否認有
    施用安非他命之犯行，辯稱：伊於採尿前有服用明舒菲林、國安感冒糖漿、痛都
    好，可能是服藥才驗得安非他命陽性反應云云。經查：（一）被告至警局採尿經
    送驗結果，呈嗎啡陽性反應，此有昭信科技顧問股份有限公司出具之濫用藥物陽
    性檢體檢驗報告一紙附卷可稽，被告自白施用海洛因與事實相符，堪以採信。（
    二）又國安感冒糖漿、痛都好感冒藥，經本院送行政院國軍退除役官兵輔導委員
    會台北榮民總醫院檢驗，結果為以氣象層析質譜儀分析法檢驗，藥物成分均與包
    裝所示相同，又服用上開二種藥物所產生之尿液檢體，以氣象層析質譜儀分析法
    確認，不會呈現安非他命陽性反應，此有該院九十二年五月一日北總內字第Ｚ○
    ○○○○○○○○號函一紙附卷足徵，是被告辯稱：服用國安感冒糖漿、痛都好
    感冒藥，尿液才會呈安非他命陽性反應云云，不足為採。另明舒菲林感冒藥，經
    本院向桃園市、台北市二地藥房洽購明舒菲林感冒藥，均表示無此藥，此有本院
    總務科出具之證明書一紙在卷足稽，另退步言之，縱認被告有服用明舒菲林感冒
    藥，然被告尿液之檢驗方法，係以氣象層析質譜儀分析法確認呈安非他命陽性反
    應，此有上開公司出具之濫用藥物陽性檢體檢驗報告一紙可證，按該法係目前最
    精準之檢驗方法，不會有安非他命偽陽性反應之問題，是被告辯稱：有施用明舒
    菲林感冒藥，致尿液呈安非他命陽性反應云云，要屬無據，亦不足為採。是被告
    有於採尿前回溯九十六小時內某時刻，施用安非他命一次之犯行，堪以認定。（
    三）查被告前因施用毒品案件，經本院以八十九年度毒聲字第二五七六號裁定令
    入戒治處所施以強制戒治一年，嗣停止戒治交付保護管束期滿，經臺灣桃園地方
    法院檢察署檢察官於九十年五月十日以九十年度戒偵字第四四六號不起訴處分確
    定一情，有台灣高等法院被告全國前案紀錄表、台灣桃園地方法院檢察署刑案資
    料查註紀錄表各一份在卷可按，從而其係前犯毒品案件經不起訴處分確定後，於
    五年內二犯本件犯行之情，亦足認定。是本件事證明確，被告犯行堪予認定。
二、按海洛因、安非他命分別為毒品危害防制條例第二條第二項第一款、第二款所規
    範之第一級毒品及第二級毒品，被告甲○○予以施用，核其所為係犯同條例第十
    條第一項、第二項之施用第一級毒品海洛因、第二級毒品安非他命罪。其持有海
    洛因、安非他命之低度行為為施用海洛因、安非他命之高度行為所吸收，均不另
    論罪。又其施用海洛因二次之犯行，時間緊接，方法相同，觸犯構成要件相同之
    罪，顯係基於概括之犯意所為，為連續犯，應依刑法五十六條之規定，以一罪論
    ，並加重其刑。公訴人雖僅就被告於九十一年四月十一日下午二時許施用海洛因
    一次之犯行起訴，然檢察官就犯罪事實一部起訴者，其效力及於全部，本件被告
    曾於九十一年三月二十五日施用海洛因之犯罪事實，與前揭論罪科刑之部分，有
    連續犯之關係，已如前述，本院自應就屬於裁判上一罪之部分一併加以審判，附
    此敘明。被告所犯上開施用毒品海洛因、安非他命二罪間，犯意各別，行為互異
    ，應予分論併罰。按被告前因違反麻醉藥品管理條例案件，經本院以八十七年度
    易字第五Ｏ號判決判處有期徒刑五月，於八十七年三月五日確定，並於同年五月
    十二日易科罰金執行完畢，此有台灣高等法院檢察署刑案紀錄簡覆表乙份在卷可
    按，其於五年內再犯本件有期徒刑以上之罪，為累犯，應依刑法第四十七條之規
    定，加重其刑，並就施用第一級毒品部分遞加重之。爰審酌被告前經不起訴處分
    ，仍不知悔改、警惕，猶繼續施用毒品，惟其施用毒品係自戕行為，尚無危害他
    人，且犯後已坦承部分犯行，犯後態度尚佳等一切情狀，分別核情量處如主文所
    示之刑，並定其應執行刑。
三、公訴意旨另以：被告於九十一年四月十一日十八時十分許採尿前回溯九十六小時
    內某時刻，在台灣地區某不詳處，施用可待因一次，因認其涉犯毒品危害防制條
    例第十條第二項之施用可待因罪嫌。經查：訊據被告堅詞否認施用可待因，按在
    一般海洛因吸毒者之尿液中，可待因濃度高於為300ng/ml，且嗎啡＼可待因濃度
    比值小於二，則表示有使用可待因，按本件被告尿液之嗎啡濃度大於2400ng/ml
    ，可待因濃度為1018ng/ml，則依此二者之濃度比值，尚難認定被告是否有施用
    可待因一情，業據法務部法醫研究所於九十二年三月六日以法醫毒字第Ｚ○○○
    ○○○○○○號函說明在卷，是以公訴人僅以昭信科技顧問股份有限公司檢驗結
    果另呈可待因陽性反應，逕認定被告有施用可待因，即屬無據，然本部分若成罪
    ，則與前開所論之施用第二級毒品罪具有連續犯裁判上一罪之關係，爰不另為無
    罪之諭知。
據上論斷，應依刑事訴訟法第二百九十九條第一項前段，毒品危害防制條例第十條第
一項、第二項，刑法第十一條前段、第五十六條、第四十七條、第五十一條第五款，
判決如主文。
本案經檢察官洪景明到庭執行職務。
中      華        民        國    九十二    年     六     月     十     日
                                  臺灣桃園地方法院刑事第一庭
                                          法  官  黃梅淑
右正本證明與原本無異。
如不服本判決，應於判決送達後十日內向本院提出上訴狀( 應附繕本 )，上訴於
臺灣高等法院。
                                    書記官   孫立文
中        華        民        國   九十二   年   六   月    十    日
附論罪科刑依據之法條：
毒品危害防制條例第十條
施用第一級毒品者，處六月以上五年以下有期徒刑。
施用第二級毒品者，處三年以下有期徒刑。
毒品危害防制條例第十一條
持有第一級毒品者，處三年以下有期徒刑、拘役或新台幣五萬元以下罰金。
持有第二級毒品者，處二年以下有期徒刑、拘役或新台幣三萬元以下罰金。
持有專供製造或施用毒品之器具者，處一年以下有期徒刑、拘役或新台幣一萬元以下
罰金。


司法院資訊處製作；財團法人民間司法改革基金會備份。
